【裁判字號】    90,交聲,339
【裁判日期】    901220
【裁判案由】    聲明異議
【裁判全文】
臺灣高雄地方法院刑事裁定                          九十年度交聲字第三三九號
    原處分機關  交通部公路局高雄區監理所
    異  議  人
    即受處分人  甲○○
右列受處分人因違反道路交通管理處罰條例案件，對於交通部公路局高雄區監理所九
十年七月二十六日所為之處分（裁決書序號：高監五字第裁八Ｏ—Ｂ0000000
0號），聲明異議，本院裁定如左：
    主  文
異議駁回。
    理  由
一、聲明異議意旨略以：異議人即受處分人甲○○於民國九十年六月三日凌晨二時許
    ，騎乘車號ＸＺＫ—三三九號重機車搭載友人欲前往高雄市區○街，於半途遇見
    飆車族，異議人與友人本不以為意，突然有一員警將異議人攔下，說我們飆車，
    經異議人一再解釋，該員警仍不予理會，將異議人以公共危險罪帶至警局製作筆
    錄，然警員執行取締飆車勤務應該是團體行動，為何當日僅有該警員一人？況當
    日又無Ｖ八錄影存證，亦即員警完全無任何證據即對異議人開立罰單，顯有違法
    且亦與事實不符，爰依法聲明異議。
二、按汽車駕駛人有二輛以上之汽車共同在道路上競駛者，處汽車駕駛人新臺幣三萬
    元以上九萬元以下罰鍰，並當場禁止其駕駛及吊銷其駕駛執照，道路交通管理處
    罰條例第四十三條第三項定有明文。
三、經查，查獲員警郭國惠業已製作現場查獲報告書一份，載明：於九十年六月三日
    凌晨二時，執行防制飆車勤務時，在中山路與四維路口發現胡宗（誤載為忠）豪
    騎ＸＺＫ—三三九號重機車載陳孟杰與一群青少年騎乘約三十至四十部機車，由
    四維路左轉中山路沿快車道往南快速行駛，速度約時速六十公里左右，遂開車尾
    隨跟蹤，該群機車往南行駛在三多路原欲右轉，因發現前方有警車，乃改變方向
    沿圓環外環車道穿越中山路右轉一心路往東行駛，至復興路口再左轉往北行駛，
    沿途均行駛快車道及闖越多處紅燈，至三多路口右轉往東行至育德街口時，因見
    前方有警備車攔檢，此時甲○○所騎之機車欲從育德街流竄，便予以攔截逮捕該
    員駕駛之車於上述時地行駛時，位置均位於車隊後面，從後尾隨時可清楚看見其
    確與該群青少年一起行駛等語，有該報告書一份可憑，此外，並有舉發違反交通
    規則通知單、高雄市政府警察局執行「交通稽查」專案勤務逮捕現行犯簡易移辦
    單、高雄市政府警察局提供道路交通事故現埸地圖各一份可參。又查，異議人因
    上開飆車之公共危險犯行，業經判處有期徒刑六月在案（目前繫屬高等法院高雄
    分院審理中），有本院九十年訴字第一七二二號判決一紙在卷可憑，此外，上開
    資料均經本院調閱上開公共危險刑事案件後核閱無誤（案卷均影印附卷），應認
    異議人確有與三、四十部車共同在道路飆車，為警尾隨良久始查獲之事實，其辯
    稱未飆車云云，不足採信。是以警員依法開立高雄市政府警察局舉發道路交通管
    理事件通知單（高市警刑字第Ｂ0000000號），並無不實或違法，而原處
    分機關據以援引首開規定，而依法裁處異議人罰鍰新台幣五萬元，並吊銷駕駛執
    照，並無不當。綜上所述，本件異議為無理由，應予駁回。
三、據上論斷，應依道路交通案件處理辦法第十九條，裁定如主文。
中    華    民    國        九十        年    十二    月      二十      日
                                    臺灣高雄地方法院交通法庭
                                        法  官  周  玉  群
右正本證明與原本無異。
如不服本裁定，應於裁定送達後五日內，向本院提出抗告狀。
                                        書記官  黃  英  彥
中    華    民    國        九十        年    十二    月      二十一    日
道路交通管理處罰條例第四十三條【民國90年1月17日修正】：
1 汽車駕駛人，駕駛汽車有左列情形之一者，處新臺幣六千元以上二萬四千元以下罰
  鍰，並當場禁止其駕駛：
    一  在道路上蛇行，或以其他危險方式駕車者。
    二  拆除消音器，或以其他方式造成噪音者。
3 二輛以上之汽車共同違反第一項規定，或在道路上競駛、競技者，處汽車駕駛人新
  臺幣三萬元以上九萬元以下罰鍰，並當場禁止其駕駛及吊銷其駕駛執照。


司法院資訊處製作；財團法人民間司法改革基金會備份。
